臺灣新竹地方法院民事裁定
111年度司繼字第201號
聲  請  人  彰化商業銀行股份有限公司

法定代理人  凌忠嫄  
代  理  人  蔡泓叡  
關  係  人  陳佳函律師
上列聲請人聲請對被繼承人蔡學文選任遺產管理人事件，本院裁
定如下：
    主  文
選任陳佳函律師（地址：新竹縣○○鄉○○路○段000號）為被繼承人
蔡學文（男、民國00年0月0日生、身分證統一編號：Z000000000
號、民國90年1月12日死亡、生前最後住所：新竹縣○○鄉○○村00
鄰○○街00號）之遺產管理人。
准對被繼承人蔡學文之繼承人為承認繼承之公示催告。
如有被繼承人蔡學文之大陸地區以外之繼承人，應自本公示催告
最後登載公報、新聞紙或其他相類之傳播工具之日起捌個月內向
本院陳報承認繼承，如不於公示期限內申報承認繼承時，被繼承
人之遺產於大陸地區之繼承人依法繼承、清償債權並交付遺贈物
後有賸餘者歸屬國庫。
聲請人應於收受本裁定之日起貳月內，將本裁定登載於公報、新
聞紙或其他相類之傳播工具，並將登載證據檢送本院。
聲請程序費用新臺幣壹仟元由被繼承人蔡學文之遺產負擔。
    理  由
一、本件聲請意旨略以：查被繼承人蔡學文目前尚欠聲請人本金
    新臺幣663,379元及約定利息、違約金及費用，迭經催討迄
    未清償，此有臺灣臺北地方法院78年度執字第5814號債權影
    本憑證，詎被繼承人已於民國90年1月12日死亡，且法定繼
    承人均已聲請拋棄繼承，並經本院准予備查，為確保聲請人
    之權利，爰依民法規定聲請選任被繼承人之遺產管理人等語
    。
二、按繼承開始時，繼承人之有無不明者，由親屬會議於一個月
    內選定遺產管理人，並將繼承開始及選定遺產管理人之事由
    ，向法院報明；無親屬會議或親屬會議未於前條所定期限內
    選定遺產管理人者，利害關係人或檢察官，得聲請法院選任
    遺產管理人，並由法院依前項規定為公示催告；又先順序繼
    承人均拋棄其繼承權時，由次順序之繼承人繼承。其次順序
    繼承人有無不明或第四順序之繼承人均拋棄其繼承權者，準
    用關於無人承認繼承之規定，民法第1177條、第1178條第2
    項、第1176條第6項分別定有明文。
三、經查：
(一)聲請人所陳之上開事實，業據其提出債權憑證、除戶戶籍謄
    本、戶籍謄本、本院拋棄繼承權事件資料與繼承系統表等影
    本為證，復經本院依職權調閱本院90年度繼字第37、52號拋
    棄繼承卷宗，堪信聲請人之主張為真實。據此，本件被繼承
    人蔡學文之繼承人均拋棄繼承，其親屬會議亦未於法定期限
    內選定遺產管理人，從而聲請人以利害關係人之身分，聲請
    本院選任被繼承人之遺產管理人，洵屬有據。
(二)審酌律師對法律學有專精，持有具高度公信力之專門職業技
    術執照，對於遺產管理事件應較熟稔，若由律師擔任遺產管
    理人定較能積極配合相關法律程序進行，而社團法人新竹律
    師公會函覆陳佳函律師有意願擔任本件被繼承人之遺產管理
    人，爰選任陳佳函律師為被繼承人之遺產管理人，併依民法
    第1178條第2項規定為承認繼承之公示催告。
四、依家事事件法第127條第4項，裁定如主文。
五、如對本裁定抗告須於裁定送達後10日內向本院提出抗告狀，
    並繳納抗告裁判費新臺幣1,000 元。
中　　華　　民　　國　　111 　年　　5 　　月　　11　　日
                  家事法庭  司法事務官  李文德

附錄：
民法第1179條（遺產管理人之職務）
遺產管理人之職務如左：
一、編製遺產清冊。
二、為保存遺產必要之處置。
三、聲請法院依公示催告程序，限定一年以上之期間，公告被繼
    承人之債權人及受遺贈人，命其於該期間內報明債權及為願
    受遺贈與否之聲明，被繼承人之債權人及受遺贈人為管理人
    所已知者，應分別通知之。
四、清償債權或交付遺贈物。
五、有繼承人承認繼承或遺產歸屬國庫時，為遺產之移交。
前項第 1 款所定之遺產清冊，管理人應於就職後三個月內編製
之；第 4 款所定債權之清償，應先於遺贈物之交付，為清償債
權或交付遺贈物之必要，管理人經親屬會議之同意，得變賣遺產
。